【裁判字號】    99,訴,1014
【裁判日期】    990621
【裁判案由】    損害賠償
【裁判全文】
臺灣臺中地方法院民事裁定  99年度訴字第1014號
原      告  巳○○
訴訟代理人  辛○○
            未○○
            丑○○
            辰○○
被      告  戌○○
            申○○
上列當事人間請求損害賠償事件，原告為訴之追加，本院裁定如
下：
    主  文
原告追加之訴駁回。
訴訟費用由原告負擔。
    理  由
一、按原告於訴狀送達後，非經被告同意或不甚礙被告之防禦方
    法及訴訟終結者，不得追加他訴，此於民事訴訟法第255條
    第1項規定甚明。
二、查本件原告起訴主張：被告戌○○、申○○審判台中高分院
    85年度上訴字第1382號原告所涉誣告及誹謗刑事案件，拒絕
    盡職調查有利於原告之證據於先，且蓄意歪曲事證於後，判
    處原告罪行，不法侵害其權利，致其受有損害云云。爰本於
    侵權行為的法律關係，請求被告戌○○、申○○應連帶給付
    原告新台幣（下同）30萬元及利息；及應共同於聯合報、自
    由及中國時報與蘋果日報各頭版以二分之一版面刊登各自道
    歉內容及判決主文三日；並於中天、中視、華視、民視、
    TVBS 台、東森電視、台視、三立電視等8大電視台19－21點
    以每分鐘50字朗讀各三次。嗣於本案審理時，原告未得被告
    乙○○、子○○、甲○○、卯○、酉○○、丁○○、寅○○
    、午○○、己○○、戊○○、癸○○、壬○○、丙○○、林
    萬元、張溢金、庚○○等16人同意，追加被告乙○○等16人
    為被告，請求判決被告乙○○等16人應與被告戌○○、申○
    ○負連帶給付之責任。
三、經核原告追加之訴，未得被告乙○○等16人之同意，原告前
    訴以被告戌○○、申○○拒絕盡職調查有利於原告之證據於
    先，且蓄意歪曲事證於後，判處原告罪行，不法侵害其權利
    等情為其基礎之原因事實；惟嗣後追加之訴部分，原告並未
    分別敘明就追加之被告乙○○等16人，其請求之事實、理由
    為何？及被告乙○○等16人如何參與共同之侵權行為實施？
    是前後兩訴請求之基礎事實顯不相同。又原起訴之訴訟標的
    對於追加之被告乙○○等16人等亦非必須合一確定，追加前
    後所應調查之證據及訴訟資料，復非一致，如准予追加，勢
    將妨礙被告等之防禦，並徒使已臻成熟之原訴終結延滯。此
    外，被告卯○、丁○○、寅○○、午○○、己○○、戊○○
    、癸○○等對原告所為訴之追加，明示表示反對。從而，揆
    諸首揭法條規定，原告所為上開訴之追加，於法未合，自應
    予駁回。
四、綜上所述，本件原告追加乙○○等16人為被告，請求被告乙
    ○○等16人連帶給付部分，核與前揭規定不符，應予駁回。
五、依民事訴訟法第249條第1項第6款，第95條，第78條裁定如
    主文。
中    華    民    國    99    年    6     月    21     日
                  民事第二庭    法  官  周靜秀
正本係照原本作成。
如不服本裁定，應於送達後10日內向本院提出抗告狀，並繳納抗
告費新台幣1,000元。
中    華    民    國    99    年    6     月    22     日
                                書記官

司法院資訊處製作；財團法人民間司法改革基金會備份。
